臺灣士林地方法院民事裁定　九十二年度再易字第一二號
　　聲　請　人　乙○○
　　即再審原告
　　相　對　人　甲○○
　　即再審被告
當事人間請求返還借款事件，再審原告對於本院民國九十二年二月二十六日確定裁定
聲請再審，本院裁定如下：
    主      文
聲請駁回。
聲請程序費用由聲請人負擔。
    理      由
一、按再審之訴，應於三十日之不變期間內提起。前項期間，自判決確定時起算，判
    決於送達前確定者，自送達時起算；其再審之理由發生或知悉在後者，均自知悉
    時起算。但自判決確定後已逾五年者，不得提起。又裁定已經確定，而有第四百
    九十六條第一項或第四百九十七條之情形者，得準用本編之規定聲請再審。民事
    訴訟法第五百條、第五百零七條定有明文。
二、本件聲請人主張：聲請人不服本院九十年度再易字第九號確定裁定，因原判決適
    用法規顯有錯誤且未斟酌重要物證，聲請人因奉司法院民事廳函示始知悉可以再
    審程序請求救濟，故應自知悉時起算不變期間云云。
三、經查，聲請人前不服本院九十年五月二十三日九十年度簡上第三二號確定判決，
    而提起再審之訴，經本院以九十年度再易字第九號審理，認聲請人主張原判決有
    民事訴訟法第四百九十六條第一項第十三款規定部分，未具體表明再審原因及事
    由，而以裁定駁回再審原告之訴等情，已據本院調閱九十年度再易字第九號案卷
    查明屬實，而該駁回再審之訴之裁定，已於九十二年三月十二日合法送達聲請人
    ，此有送達證書可稽，而聲請人遲至九十二年八月五日始聲請本件再審，依前開
    法條說明，應已逾再審期間，雖聲請人以其係因奉司法院民事廳函示始知如有其
    他法定再審事由，可以再依再審之程序請求救濟，並提出司法院民事廳九十二年
    七月三十一日（九二）廳民四字第０八八五五號函為憑，惟本件聲請人所提出之
    再審理由，為原裁判有民事訴訟法第四百九十六條第一項第一款之﹁適用法規顯
    有錯誤﹂、侑同法第四百九十七條所謂﹁重要證物漏未斟酌﹂之情形，而此二種
    再審事由，應於聲請人接獲原判決送達後，即可知悉原判決法律適用是否妥適，
    及證據是否曾經斟酌，當不致於有再審事由知悉在後之情形，而前開司法院民事
    廳函文，僅係就聲請人之陳情，抽象告知依法定程序處理之方式，尚不得佐為聲
    請人事後知悉再審事由之依據，故聲請人聲請再審，依前開法條說膽，已逾法定
    不變期間，於法不合，應予駁回。
四、依民事訴訟法第五百零七條、第五百零二條第一項、第九十五條、第七十八條，
    裁定如主文。
中　　　華　　　民　　　國　　九十三　　年　　　四　　　月　　十五　  　日
                                        臺灣士林地方法院民事第一庭
                                            審判長法官  黃小瑩
                                            法      官  楊智勝
                                            法      官  劉穎怡
右為正本係照原本作成。
如對本裁定抗告應於裁定送達後十日內向本院提出抗告狀。
中　　　華　　　民　　　國　　九十三　　年　　　四　　　月　　二十二　　日
                                            法院書記官  陳玉敏
